臺灣高等法院刑事判決　　　　　　　 100年度上訴字第1113號
上　訴　人
即　被　告　鄭國欽
選任辯護人　扶助律師王淑琍律師
上列上訴人即被告因違反毒品危害防制條例案件，不服臺灣板橋
地方法院99年度訴字第2946號，中華民國100年3月5日第一審判
決（起訴案號：臺灣板橋地方法院檢察署99年度偵字第22895號
），提起上訴，本院判決如下：
    主  文
上訴駁回。
    事  實
一、鄭國欽基於販賣第二級毒品甲基安非他命之各別犯意，先後
    於附表編號2至9所示之時、地，分別以附表編號2至9之數量
    及價額，販賣毒品甲基安非他命予張春進、周志忠及王麗雅
    施用，以及另與年籍身分不詳之成年男子2名，各共同基於
    販賣第二級毒品甲基安非他命之犯意聯絡，於附表編號1、
    10所示之時、地，由鄭國欽先後委由該不詳男子2名交付毒
    品甲基安非他命予沈旭裕，並收取如附表編號1、10所示價
    額，此間經警方對鄭國欽依法實施通訊監察，並於民國（下
    同）99年8月19日凌晨零時30分許，在其位於臺北縣板橋市
    （已改制為新北市板橋區○○○街38號4樓之80住處內，為
    警查獲其持有玻璃球吸食器4組、玻璃球5個、吸管2支、殘
    渣袋6個、甲基安非他命1包（淨重：0.19公克，驗餘淨重：
    0.1898公克）、提撥器10支、磅秤2台、分裝袋36只（其所
    涉施用毒品罪部分，經送觀察勒戒後，認無繼續施用毒品之
    傾向，業由檢察官為不起訴處分）、紙條1張（起訴書誤載
    為帳冊1張）、現金新臺幣（下同）13,000元及行動電話3支
    等物，始循線查悉上情。
二、案經臺北縣政府（現已改制為新北市政府）警察局海山分局
    報告臺灣板橋地方法院檢察署檢察官偵查起訴。
    理  由
壹、證據能力部分：
    按被告以外之人於審判外之言詞或書面陳述，除法律有規定
    外，不得作為證據，刑事訴訟法第159條第1項雖有明文。惟
    依同法第159條之5第1項、第2項規定，經當事人於審判程序
    同意作為證據，法院審酌該言詞陳述或書面陳述作成時之情
    況，認為適當者，亦得為證據。刑事訴訟法第159條之5第1
    項定有明文。經查，檢察官、上訴人即被告鄭國欽（下稱被
    告）及其辯護人於本案言詞辯論終結前，均未聲明異議（見
    本院卷第70頁反面、115頁反面至116頁），本院復審酌各該
    證據作成時之情況，亦認均屬適當，是本案經調查之供述證
    據均有證據能力。又本案認定事實所引用下列卷內之文書證
    據、證物之證據能力部分，並無證據證明係公務員違背法定
    程式所取得，且檢察官、被告及其辯護人於本院均未主張排
    除下列文書證據之證據能力（見本院卷第70頁反面至71頁、
    116頁反面至117頁），本院審酌前揭文書證據並無顯不可信
    之情況與不得作為證據之情形，且經本院於審判期日依法進
    行證據之調查、辯論，被告於訴訟上之程序權即已受保障，
    故前揭各該證據，依刑事訴訟法第158 條之4反面解釋及第
    159條之4之規定，應認均有證據能力，合先敘明。
貳、本院認定事實所憑之證據及理由：
一、訊據被告就其於附表編號2至8、10所示之時地，先後交付毒
    品甲基安非他命予張春進、周志忠、王麗雅、沈旭裕等人，
    並分別收取上開附表所示現金；於附表編號1、9所示之時地
    ，先後交付毒品甲基安非他命予沈旭裕、王麗雅等人，並均
    曾收受現金等事實均不諱言（見原審卷第14頁反面至15頁反
    面、39頁反面、47頁反面至48頁），惟矢口否認有何販賣甲
    基安非他命之犯行，辯稱：伊有拿毒品給張春進、周志忠、
    王麗雅及沈旭裕等人，但是伊跟人家拿多少就原價賣給他們
    ，伊並沒有獲利；伊本身去跟上游買1公克是2,500元，通常
    都是買2公克對方算伊4,000元，伊都是以買的價格賣給他們
    1,000元0.5公克；至於99年7月19日那次（即附表編號1），
    伊是拿0.5公克給沈旭裕，他給伊10張100元，等於是拿
    1,000元給伊，另外99年8月9日18時許，在伊住處內的那1次
    （即附表編號9），是王麗雅要拿1,000元還給伊，王麗雅都
    會在伊那裡施用安非他命，那次沒有，她要走的時候也沒有
    要跟伊買，當時桌上有1小包安非他命大概0.3公克左右，伊
    就把那包安非他命給王麗雅，這只是送給她施用，並不是販
    賣云云。惟經查：
（一）關於附表編號2至8、10部分：
      被告自白其有於附表編號2至8、10所示之時地，先後交付
      毒品甲基安非他命予張春進、周志忠、王麗雅、沈旭裕等
      人，並分別收取上開附表所示現金之行為（見原審卷第14
      頁反面至15頁反面、39頁反面、47頁反面至48頁），核與
      證人張春進、周志忠、王麗雅、沈旭裕於檢察官偵查中、
      原審審理中證述之情節（見22895號偵查卷第91、68至70
      、48頁；原審第107頁；22895號偵查卷第44至45頁；原審
      第102至106頁反面）大致相符，並無齟齬、不合之處，並
      有被告所使用0000000000號行動電話先後於99年7月21日9
      時11分許、同日11時8分許（即附表編號2）、99年7 月22
      日零時28分許（即附表編號3）、同日20時57分許（即附
      表編號4）、99年7月23日10時1分許（即附表編號5）、99
      年7月23日18時9分許（即附表編號6)、99年7月27日10時
      36分許（即附表編號7）、99年7月29日19時13分許、同日
      22時23分許（即附表編號8）、99年8月14日11時41分許（
      即附表編號10），分別與張春進、周志忠、王麗雅、沈旭
      裕等人進行對話之通訊監察譯文各1份附卷可稽（見22895
      號偵查卷第82、73、30、73、83、73、29頁），是被告此
      部分之自白與事實相符，堪信為真實。
（二）關於附表編號1部分：
      證人沈旭裕於檢察官偵查中結證稱：伊有向鄭國欽購買甲
      基安非他命2次，99年7月19日那一次，在伊家樓下，鄭國
      欽親自送來，他拿1小包甲基安非他命給伊，伊拿1,500元
      給鄭國欽，當天鄭國欽是開車過來，副駕駛座坐著他的男
      性朋友，伊不認識，是那個男子把甲基安非他命交給伊，
      伊因為比較靠近副駕駛座，於是就從副駕駛座的窗戶，交
      付1,500元給那名男子，但是在此之前，伊是與鄭國欽通
      電話訂購的等語（見22895號偵查卷第44頁）；證人沈旭
      裕於原審審理中亦結證稱：當天是被告的朋友把甲基安非
      他命拿給伊，是被告開車，被告的男性朋友坐在副駕駛座
      ，那個人伊不認識，是被告的朋友交給伊的，但是錢也是
      交給該副駕駛座的被告的朋友，錢是交了1,500元。伊打
      電話問被告，被告跟伊說他現在人在外面跟朋友在一起，
      要拿甲基安非他命，被告有問伊說要多少，伊沒有說，伊
      說伊沒有要多少，所以沒有明講，後來被告朋友拿了1包
      安非他命給伊，他們開車到伊家樓下，伊就下去，伊就把
      1,500元給副駕駛座的人，伊實際上也不知道那包甲基安
      非他命的重量多少等語（見原審卷第102至106頁反面），
      是證人沈旭裕上開關於附表編號1所示之時間、地點、經
      過等情節之證述，於檢察官偵查中及原審審理中，其陳述
      均前後一致，並無齟齬、矛盾之處，亦未見有何反覆不一
      、記憶模糊不清之情事，且證人沈旭裕與被告間並無嫌怨
      ，證人沈旭裕自無甘冒偽證罪之風險而設詞陷害被告之可
      能，是證人沈旭裕此部分之證述堪信為真實。再反觀被告
      此部分之辯稱，於檢察官偵查中及原審羈押訊問時，雖坦
      承有交付證人沈旭裕如附表編號1所示之毒品數量，然否
      認有向證人沈旭裕收取如附表編號1所示之金錢（見22895
      號偵查卷第52至53頁；原審聲羈卷第6頁反面），嗣於原
      審審理中翻異稱該次證人沈旭裕係交付「10張100元，等
      於是1,000元」云云（見原審卷第39頁反面），是被告此
      部分之辯稱顯係犯後飾卸之詞，不足採信。從而，被告於
      附表編號1所示之時、地，交付甲基安非他命1包予沈旭裕
      ，並向之收取1,500元現金之事實，應堪予認定。
（三）關於附表編號9部分：
    1.被告就其於附表編號9所示之時、地，交付甲基安非他命1
      包予王麗雅，並向之收取現金之事實坦承不諱（見原審卷
      第15、39頁反面、48頁），核與證人王麗雅於檢察官偵查
      中結證稱：8月9日那天（即附表編號9），伊自己坐57號
      公車到被告國泰街的住處敲門，當時伊身上只有500元，
      伊就直接跟被告買500元的甲基安非他命，約傍晚6點左右
      ，所以沒有打電話等語（見22895號偵查卷第48頁），大
      致相符，並無齟齬、不合之處，是被告此部分之自白，與
      事實相符，堪信為真實。
    2.另證人王麗雅於原審審理中雖翻異稱：「一次在積穗國小
      那次（即附表編號5），是我打電話給被告，被告說他身
      上完全沒有安非他命，他說他要幫我打電話給他朋友幫我
      調，我到積穗國小現場，現場滿多人，毒品不是由被告親
      手交給我的，是從他旁邊我不認識的人交給我的，我也沒
      有問被告交毒品的人是誰，我錢交給給我毒品的人，我就
      走了，我交了1,000元，重量多少我不知道。另外一次500
      元（即附表編號9）也是我到被告國泰街住處，當時現場
      也有很多人，也不是從被告的手上拿給我的，是1個男的
      交給我的，他交給我1包甲基安非他命，重量我不知道，
      我把500元放在桌上，有在場的人都有看到，後來我就搭
      公車離開。」、「（8月9日該次去被告住處時，在電話中
      你是否有說要還他錢？）有。」、「（8月9日你說你把
      500元放在桌上，你有沒有跟被告說那500元是要還他的錢
      還是購買毒品的錢？）我什麼都沒有說。」、「（那次甲
      基安非他命是何人給你的？）我不知道，那個人應該是被
      告的朋友，因為那是被告的住處，那次拿了多少甲基安非
      他命，我不知道」云云（見原審卷第107頁正、反面）。
      惟查：證人王麗雅上開於原審審理中之陳稱，不僅與被告
      於原審準備程序中所自承：於99年7月23日在積穗國小大
      門前那次（即附表編號5）是因為王麗雅身上只有1,000
      元，那次賣是1公克1,000元，因為王麗雅很會盧，所以只
      算她1,000元而已等語（見原審卷第15頁）所指之情節全
      然不同，復與被告於檢察官偵查中、原審羈押訊問、原審
      準備程序中均供稱：99年8月9日那天（即附表編號9）王
      麗雅說要還錢給伊，她拿1000元給伊，也沒有說要跟伊拿
      東西什麼的，伊也不知道她是否要跟伊買500元甲基安非
      他命，因為她那天只說要還伊錢，所以伊也不知道她的意
      思怎樣，她要走時伊就拿0.3公克的甲基安非他命給她云
      云（見22895號偵查卷原審卷第53頁；原審聲羈卷第3頁反
      面、原審卷第15、39頁反面）之說法，大異其趣，是證人
      王麗雅上開於原審之陳述之真實性，已非無疑。又證人王
      麗雅於原審審理進行交互詰問之時，被告之辯護人最初係
      詰問證人王麗雅有關其於99年8月9日及同年7月23日，先
      後2次「跟被告購買甲基安非他命」之「細節」時，證人
      王麗雅係陳稱「…另外一次500元也是我到被告國泰街住
      處，當時現場也有很多人，也不是從被告的手上拿給我的
      ，是1個男的交給我的，他交給我1包甲基安非他命，重量
      我不知道，我把500元放在桌上，有在場的人都有看到，
      後來我就搭公車離開」云云（見原審卷第107頁），顯係
      直指被告於99年8月9日當天係透過另1名男性友人交付所
      「販賣」之500元甲基安非他命予其施用之事實，證人王
      麗雅嗣又翻異稱：「（8月9日該次去鄭國欽住處時，在電
      話中你是否有說要還他錢？）有。」、「（8月9日你說你
      把500元放在桌上，你有沒有跟鄭國欽說那500元是要還他
      的錢還是購買毒品的錢？）我什麼都沒有說」、「（你剛
      才提到你跟被告有借款，為何會有借款？）以前跟他借的
      ，我不記得借多少錢，都是幾百元、幾百元借的。」、「
      （你於8月9日前往被告的家到底要做何事？）我應該是要
      還他的錢，那500元應該是我要過去還他錢，後來我500
      元放在桌上，我也忘記這中間當時的情形，但是我走的時
      候有拿1小包甲基安非他命，但不是被告交給我的」云云
      （見原審卷第107頁正、反面、108頁反面），不僅證人王
      麗雅此部分之陳述已有前後矛盾，且證人王麗雅另證述：
      「（你欠他《指被告》多少錢？）我忘記了，因為時間太
      久。」、「（你根本不記得跟他借了多少錢，為何還要還
      他500元？）借來借去應該有超過500元，所以還500元可
      以扣掉一些。」、「（既然如此為何不當面把錢交給被告
      ，而要默默把錢放在桌上離去？）因為當時有很多人，而
      且該處是鄭國欽的住處，應該不會有人會去動那些錢。」
      、「（你有說要還他《指被告》錢，為何不當面交？）因
      為我身上只有帶500元，去滿丟臉的」云云（見原審卷第
      107頁反面、108頁反面至109頁），而被告於原審準備程
      序中供稱「那時她《指王麗雅》有欠我錢，但是欠我多少
      錢我沒有去算」云云（見原審卷第15頁），其2人有關借
      款及還款之說法，均與一般私人借貸及清償借款之常情，
      顯然有違，殊難採信，是證人王麗雅於原審審理中所為之
      陳述均屬刻意迴護被告之詞，自不足以資為被告有利之認
      定。
    3.綜上，被告於附表編號9所示之時、地，交付甲基安非他
      命1包予王麗雅，並向之收取500元現金之事實，亦堪認定
      。
（四）另，被告雖一再辯稱：伊只是用買入毒品甲基安非他命之
      原價，再轉讓安非他命予沈裕旭等人，伊本身並沒有獲利
      ，伊於警詢中亦已向員警供出毒品來源除「大象」外，尚
      有「小胖」、「大象的朋友」等人云云。惟此部分查：
    1.按販賣毒品之所謂販賣行為，係行為人基於營利之目的，
      而販入或賣出毒品而言。販賣毒品者，其主觀上須有營利
      之意圖，且客觀上有販賣之行為，即足構成，至於實際上
      是否已經獲利，則非所問。即於有償讓與他人之初，係基
      於營利之意思，並著手實施，而因故無法高於購入之原價
      出售，最後不得不以原價或低於原價讓與他人時，仍屬販
      賣行為。必也始終無營利之意思，縱以原價或低於原價有
      償讓與他人，方難謂為販賣行為，而僅得以轉讓罪論處（
      最高法院93年度台上字第1651號判決要旨參照）。又販賣
      第二級毒品罪，其刑責甚重，並由政府機關查緝甚嚴，雖
      查獲之風險甚高，然其獲利亦屬可觀，又毒品未有公定可
      信之市場交易價格可查，而販毒者之獲利程度，亦與其係
      大、中、小盤之角色有關，一般吸毒者價購毒品，幾無可
      能得查知販毒者獲利之數額，是就有管道來源能取得毒品
      者而言，如非屬其感情深厚無可計較之親朋好友、或係圖
      以交付毒品予他人而欲自他方換取非財物及無法以金錢折
      算之利益者，衡酌常情，若無財產上之利益可圖，豈有甘
      冒被查緝法辦重刑之危險，而僅平白收取他人現金即代為
      出面購買毒品再轉交予他人、或將所持有之毒品轉讓與他
      人之可能。
    2.被告雖供稱其有向警方提供毒品來源係一綽號「大象」或
      「小胖」或「大象之朋友」之人云云，關於「小胖」部分
      ，被告自始未提供該綽號「小胖」之人真實姓名及年籍資
      料，供本院查證是否確有其人存在，甚或由本院傳喚該綽
      號「小胖」之人到庭作證，以釐清被告向上手「小胖」購
      入毒品之實際分量、純度及價格，自無從詳為確認被告販
      賣毒品之進價及售價；另關於「大象」部分，證人許降龍
      於本院審理中結證稱：99年8月19日是伊幫被告做筆錄，
      被告好像有說他的上游是「小胖」、「大象」，...，能
      夠查的只有「大象」，但是斷線查不出來，...，聲請通
      訊監察後，如果「大象」有使用電話的話，就有機會查到
      ，但是因為電話斷線，所以無法查到等語（見本院卷第98
      頁反面至99頁反面），而此部分臺北縣政府（已改制為新
      北市政府）警察局海山分局亦有函稱：「被告鄭國欽因販
      賣毒品遭本分局查獲，鄭國欽於警詢筆錄向警方供稱，其
      毒品來源係向綽號『大象』之男子所購得，『大象』持用
      行動電話0000000000號，經本分局報請臺灣板橋地方法院
      檢察署藏股林檢察官錦鴻指揮偵辦，並向鈞院聲請核發99
      年聲監字第000856號通訊監察書，對門號0000000000號實
      施通訊監察，惟該門號自上線後即未有通話紀錄，無法查
      證綽號『大象』之男子真實年籍，抑或循線查緝到案」等
      語，有該分局99年11月25日北縣警海刑字第0990052085號
      函1份在卷可按（見原審卷第62頁），是本院亦無從知悉
      或得依職權傳喚該綽號「大象」之人到庭作證，以釐清被
      告向「大象」購入毒品之實際分量、純度及價格，以便詳
      為確認被告販賣毒品之進價及售價；「小胖」、「大象」
      或「大象之朋友」既未經警方查獲，是被告雖向員警供出
      其毒品來源係「小胖」、「大象」或「大象之朋友」，惟
      「小胖」、「大象」或「大象之朋友」既未經警方查獲，
      是於法被告自無由邀毒品危害防制條例第17條第1項減輕
      之寬典。本案雖無法查悉被告精確之販入價格，作為是否
      高價賣出之比較，然揆諸上開之說明，被告係多次有償交
      付安非他命予沈旭裕、張春進、周志忠、王麗雅等人，且
      被告與沈旭裕、張春進、周志忠、王麗雅等人非親非故，
      顯難遽認被告係無營利之意圖而轉讓上開各該毒品予沈旭
      裕、張春進、周志忠、王麗雅等人。苟被告與沈旭裕、張
      春進、周志忠、王麗雅等人交易過程中無利可圖，其豈有
      甘冒被取締販毒後移送法辦判處重刑之高度風險，而一再
      供沈旭裕、張春進、周志忠、王麗雅等人取得第二級毒品
      甲基安非他命之理，是被告應有從中賺取「買賣價差」或
      「量差牟利」之意圖及事實，當屬合理之認定。
    3.又，被告於警詢時先全盤否認有多次交付甲基安非他命予
      沈旭裕等人並均有收取現金之事實（見22895號偵查卷第6
      至7頁），復於檢察官偵查中異稱有交付甲基安非他命予
      沈旭裕等人之行為，惟仍矢口否認有任何金錢交易之行為
      （見22895號偵查卷第52至53頁），嗣於原審準備程序時
      始坦承其有如附表所示多次以金錢交易毒品甲基安非他命
      之犯行（見原審卷第14頁反面），果被告係單純出於「友
      情相助」之原因，自始並無營利之意圖，並一再將毒品甲
      基安非他命以其原先購入之原價轉售予沈旭裕等人之事為
      真，先前有何必要對其多次「無營利意圖」之有償交易毒
      品行為多所隱瞞？況，被告於原審審理中自承：伊買得多
      ，所以上游給伊的錢比較便宜，伊第1次買的時候，1公克
      原本買2,500元，2公克4,500元，等於少500元，但是因為
      後來買的次數多，所以2公克4,000元，等於又少了500元
      ，因伊自己本身也有吸食，所以本身也有賺到等語（見原
      審卷第111頁反面），足認被告係藉由「量差中牟利」之
      方式，獲取轉賣毒品甲基安非他命予沈旭裕等人施用之不
      法利益，益徵被告確有經由轉賣安非他命予沈旭裕等人之
      交易過程中，賺取買賣價差或從量差牟利之意圖及事實甚
      明。
    4.至證人沈旭裕於原審審理時雖稱：「（依你跟鄭國欽的交
      情，你主觀上認知，鄭國欽幫你拿甲基安非他命是否會賺
      你的錢？）應該不會。」云云（見原審卷第105頁）；證
      人王麗雅於原審審理時亦稱：「（就你主觀上認知這2 次
      你跟鄭國欽拿甲基安非他命或是打電話請鄭國欽幫你調，
      鄭國欽有無賺你的錢？）錢都不是鄭國欽手上拿的，都是
      別人拿的，就像積穗國小那次我錢沒有給足，鄭國欽是他
      幫別人打給我的，鄭國欽不會賺我的錢，他不是那種人，
      他不會賺毒品的錢。」云云（見原審卷第107頁反面至108
      頁），惟證人沈旭裕於原審審理時已明確證述：「（你是
      否知道鄭國欽有1個朋友叫做大象？）之前有聽他說過。
      」、「（被告是否有跟你說甲基安非他命的來源是大象或
      小胖？）有一次聊天的時候，他好像有這樣說。」、「（
      他有沒有跟你說他跟大象或是小胖拿甲基安非他命的價錢
      ？）沒有。」等語（見原審卷第103頁正、反面）；證人
      王麗雅於原審審理時亦證述：「（你跟鄭國欽認識是否係
      由一個叫做小胖的人介紹？）是的。」、「（鄭國欽是否
      會跟小胖拿甲基安非他命？）我不知道鄭國欽的私生活。
      」等語（見原審卷第107頁反面），堪信無論係證人沈旭
      裕或王麗雅，均未能實際知悉被告平日購入毒品之來源及
      價格，其2人所為上開「鄭國欽（應該）不會賺我的錢」
      等之證詞，並未具備「以實際經驗為基礎者」，純屬證人
      個人意見或推測之詞，依刑事訴訟法第160條規定，不得
      作為證據，自亦無從採為被告有利之認定。
    5.另被告亦聲請傳喚證人張春進，資以證明被告係以原價轉
      讓，非賺取差額云云，雖證人張春進於本院審理中結證稱
      ：伊之前有在被告家，伊常去他家聊天，伊常常看到他朋
      友拿東西給他，他朋友好像都是以1克2,000元、1次拿2克
      4,000元賣給他，所以伊都跟他拿0.5克1,000元。伊在被
      告家中看到被告跟別人交易甲基安非他命至少2次，都是
      同一人，是1包、1包裝的，1包有1公克，1包買2,000元，
      他每次都是拿4,000元、兩包，伊有看到被告當場秤重量
      。伊是跟被告買1次1,000元，伊感覺是同一批，因為伊當
      天在被告家中也有施用云云（見本院卷第114至115頁反面
      ），然證人張春進亦同時證稱：伊在工地跟被告拿，被告
      都會裝好1小包給伊，並沒有當場秤重、分裝給伊看等語
      （見本院卷第114頁反面），亦即被告交付證人張春進之
      毒品是否即證人張春進所看到被告購買該批毒品之一部分
      已非無疑，又關於毒品品質之認定標準，證人張春進則證
      稱係以其施用毒品時之感覺論斷（見本院卷第115頁反面
      ），則證人張春進購入之毒品是否即其眼見被告向上游購
      買之同一批毒品，以其施用之感覺而判斷之，顯不具客觀
      性，易言之，關於被告是否以購入之相當價格轉讓同批毒
      品與證人張春進部分，因證人張春進非親見被告將當場購
      入之毒品秤重、分裝交付與證人張春進，且以施用後之感
      覺評價毒品品質而認定是否為同一批毒品亦不具客觀性，
      是證人張春進此部分之證述，於法尚無從為被告有利之認
      定。
二、此外，復有被告所使用0000000000號行動電話於99年7月19
    日23時52分許（附表編號1）與沈旭裕進行對話之通訊監察
    譯文附卷（見22895號偵查卷第28頁），以及被告所有供其
    與沈旭裕等人聯繫毒品交易之行動電話1支（含SIM卡1張，
    門號0000000000）扣案可資佐證，是以本案事證明確，被告
    如附表所示販賣第二級毒品之犯行均堪予認定，均應依法論
    科。
參、論罪科刑：
    核被告所為，係犯毒品危害防制條例第4條第2項之販賣第二
    級毒品罪。其先後10次販賣第二級毒品甲基安非他命之犯行
    ，犯意各別，行為互異，應予分論併罰之。又被告多次販賣
    前持有第二級毒品之低度行為，各為其販賣第二級毒品之高
    度行為所吸收，均不另論罪。再被告就附表編號1、10所示
    販賣毒品甲基安非他命予沈旭裕之犯行，與該2名年籍身分
    不詳之男子間，各有犯意聯絡及行為分擔，均應論以共同正
    犯。另關於原審向新北市政府警察局海山分局函詢有無因被
    告供出毒品來源而查獲其他正犯或共犯部分，因該分局函覆
    「無法查證綽號『大象』之男子真實年籍，抑或循線查緝到
    案」，已如前述（見理由欄貳、三、（二）），自不得依毒
    品危害防制條例第17條第1項規定減輕其刑，附此敘明。
肆、對原審判決之評價及上訴理由之准駁：
    原審以被告事證明確，因之適用毒品危害防制條例4條第2項
    、第19條第1項，刑法第11條前段、第28條、第51條第5款等
    規定，並審酌被告前有多次麻藥、毒品等之前科紀錄，素行
    不佳，其本身不僅有施用毒品之犯行，此間竟又進一步鋌而
    走險，從事販賣毒品甲基安非他命予他人施用之行為，對於
    社會治安及國民健康之危害不輕，復參酌其犯罪之動機、目
    的、手段、智識程度以及事發後猶一再矢口否認有何販賣毒
    品甲基安非他命之行為，犯後態度不佳等一切情狀，分別就
    其所犯各罪，分別量處共同販賣第二級毒品罪（附表編號1
    部分），判處有期徒刑7年6月；販賣第二級毒品罪8罪（附
    表編號2至9部分），各判處有期徒刑7年6月；共同販賣第二
    級毒品罪（附表編號10部分），判處有期徒刑7年6月，並定
    應執行有期徒刑13年；並說明扣案之行動電話1支（含SIM卡
    1 張，門號0000000000），係被告所有供販賣毒品所用之物
    ，應依毒品危害防制條例第19條第1項規定宣告沒收，如全
    部或一部不能沒收時，追徵其價額或以其財產抵償之；被告
    販賣第二級毒品所得共計18,500元（附表編號1至10），此
    部分財物雖未經扣案，仍應依毒品危害防制條例第19條第1
    項規定，併予宣告沒收，如全部或一部不能沒收時，以其財
    產抵償之（其中附表編1、10部分，係各與2名年籍身分不詳
    之人所共犯，應予宣告連帶沒收，以及連帶抵償之）；扣案
    之玻璃球吸食器4組、玻璃球5個、吸管2支、殘渣袋6個、甲
    基安非他命1包（淨重：0.19公克，驗餘淨重：0.1898公克
    ，見22895號偵查卷第99頁）、提撥器10支、磅秤2台、分裝
    袋36只、紙條1張、現金13,000元及行動電話2支（含SIM卡1
    張，門號為0000000000）等物，則依卷內事證無從證明與被
    告所為本案販賣毒品之犯行，具有任何之關連性，尚難認定
    係供本件犯罪所用或所得之物，不予宣告沒收。核其認事、
    用法均無違誤，量刑亦稱妥適。被告仍執陳詞否認販賣毒品
    犯行，並無可採，其執此上訴意旨任意指摘原判決不當，求
    予撤銷改判，為無理由，應予駁回。
據上論結，應依刑事訴訟法第368條，判決如主文。
本案經檢察官楊秀蘭到庭執行職務。
中    華    民    國   100    年    12    月    30    日
                  刑事第十八庭審判長法  官  吳鴻章
                                    法  官  汪梅芬
                                    法  官  林銓正
以上正本證明與原本無異。
如不服本判決，應於收受送達後10日內向本院提出上訴書狀，其
未敘述上訴之理由者並得於提起上訴後10日內向本院補提理由書
（均須按他造當事人之人數附繕本）「切勿逕送上級法院」。
                                    書記官  張淨卿
中    華    民    國   101    年    1     月    3     日
附錄：本案論罪科刑法條全文
毒品危害防制條例第4條
製造、運輸、販賣第一級毒品者，處死刑或無期徒刑；處無期徒
刑者，得併科新臺幣 2 千萬元以下罰金。
製造、運輸、販賣第二級毒品者，處無期徒刑或 7 年以上有期
徒刑，得併科新臺幣 1 千萬元以下罰金。
製造、運輸、販賣第三級毒品者，處 5 年以上有期徒刑，得併
科新臺幣 7 百萬元以下罰金。
製造、運輸、販賣第四級毒品者，處 3 年以上 10 年以下有期
徒刑，得併科新臺幣 3 百萬元以下罰金。
製造、運輸、販賣專供製造或施用毒品之器具者，處 1 年以上
7 年以下有期徒刑，得併科新臺幣 1 百萬元以下罰金。
前五項之未遂犯罰之。
附表：
┌─┬──────┬─────┬───┬───┬────┐
│編│ 時      間 │ 地    點 │對  象│數  量│金額（新│
│號│            │          │      │      │臺幣）  │
├─┼──────┼─────┼───┼───┼────┤
│1 │99年7月19日 │臺北縣土城│沈旭裕│1包（ │1,500元 │
│  │23、24時許  │市（已改制│      │重量不│        │
│  │            │新北市土城│      │詳）  │        │
│  │            │區○○○路│      │      │        │
│  │            │1段76號4樓│      │      │        │
│  │            │樓下      │      │      │        │
│  │            │          │      │      │        │
├─┼──────┼─────┼───┼───┼────┤
│2 │99年7月21日 │臺北縣樹林│張春進│0.5公 │1,000元 │
│  │11、12時許  │市（已改制│      │克    │        │
│  │            │新北市樹林│      │      │        │
│  │            │區○○○路│      │      │        │
│  │            │49號之工地│      │      │        │
│  │            │內        │      │      │        │
├─┼──────┼─────┼───┼───┼────┤
│3 │99年7月22日 │鄭國欽位於│周志忠│1公克 │2,000元 │
│  │1時許前後   │臺北縣板橋│      │      │        │
│  │            │市（已改制│      │      │        │
│  │            │新北市板橋│      │      │        │
│  │            │區，下同）│      │      │        │
│  │            │國泰街38號│      │      │        │
│  │            │4樓之80住 │      │      │        │
│  │            │處附近之萊│      │      │        │
│  │            │爾富便利商│      │      │        │
│  │            │店前      │      │      │        │
├─┼──────┼─────┼───┼───┼────┤
│4 │99年7月22日 │同上      │同上  │同上  │同上    │
│  │20時57分許  │          │      │      │        │
│  │後之某時    │          │      │      │        │
├─┼──────┼─────┼───┼───┼────┤
│5 │99年7月23日 │臺北縣中和│王麗雅│1包（ │1,000元 │
│  │11時許前後  │市（已改制│      │重量不│        │
│  │            │新北市中和│      │詳）  │        │
│  │            │區，下同）│      │      │        │
│  │            │員山路154 │      │      │        │
│  │            │號積穗國小│      │      │        │
│  │            │大門前    │      │      │        │
├─┼──────┼─────┼───┼───┼────┤
│6 │99年7月23日 │鄭國欽位於│周志忠│4.25公│6,500元 │
│  │18、19時許  │新北市板橋│      │克    │        │
│  │            │區○○街38│      │      │        │
│  │            │號4樓之80 │      │      │        │
│  │            │住處附近之│      │      │        │
│  │            │萊爾富便利│      │      │        │
│  │            │商店前    │      │      │        │
├─┼──────┼─────┼───┼───┼────┤
│7 │99年7月27日 │新北市中和│張春進│0.5公 │1,000元 │
│  │10時36分許  │區○○路  │      │克    │        │
│  │後之某時    │154號積穗 │      │      │        │
│  │            │國小大門前│      │      │        │
├─┼──────┼─────┼───┼───┼────┤
│8 │99年7月29日 │鄭國欽位於│周志忠│1公克 │2,000元 │
│  │22、23時許  │新北市板橋│      │      │        │
│  │            │區○○街38│      │      │        │
│  │            │號4樓之80 │      │      │        │
│  │            │住處      │      │      │        │
├─┼──────┼─────┼───┼───┼────┤
│9 │99年8月9日  │同上      │王麗雅│1包（ │500元   │
│  │18時許      │          │      │重量不│        │
│  │            │          │      │詳）  │        │
│  │            │          │      │      │        │
│  │            │          │      │      │        │
│  │            │          │      │      │        │
│  │            │          │      │      │        │
├─┼──────┼─────┼───┼───┼────┤
│10│99年8月14日 │鄭國欽位於│沈旭裕│1包（ │1,000元 │
│  │11時41分許  │新北市板橋│      │重量不│        │
│  │後之某時    │區○○街38│      │詳）  │        │
│  │            │號4樓之80 │      │      │        │
│  │            │住處附近之│      │      │        │
│  │            │萊爾富便利│      │      │        │
│  │            │商店前    │      │      │        │
└─┴──────┴─────┴───┴───┴────┘